臺灣高雄地方法院刑事判決　　　　　　　 94年度易字第330號
公　訴　人　臺灣高雄地方法院檢察署檢察官
被　　　告　丙○○　男　33歲.
上列被告因竊盜案件，經檢察官提起公訴（93年度偵字第20029
、22897 、24779 號、94年度偵字第415 號），嗣因被告就被訴
事實為有罪之陳述，本院並聽取當事人之意見後，改依簡式審判
程序進行，判決如下：
    主  文
丙○○共同連續竊盜，處有期徒刑柒月。
    事  實
一、丙○○基於意圖為自己不法所有之竊盜概括犯意，連續於：
    (一)93年10月2 日上午9 時許，與庚○○（業經本院判處有期
    徒刑7 月）共同基於意圖為自己不法所有之竊盜犯意聯絡，
    搭乘由庚○○所駕駛為不知情之邱曾美美（丙○○之配偶）
    所有之OMW —072 號重型機車，一同至高雄縣湖內鄉○○路
    60巷6 之2 號戊○○住處，經由該住處圍牆旁之未上鎖小鐵
    門進入（無故侵入住宅部分，未據告訴），徒手竊取戊○○
    所有之電纜線（約150 公尺），得手後，丙○○與庚○○共
    同將竊得之電纜線放置於前開機車之腳踏墊上，欲騎車逃逸
    之際，適為戊○○、徐明政察覺，丙○○與庚○○即加速離
    去，嗣於同日上午9 時35分許，在高雄縣湖內鄉○○村○○
    路178 巷24號前方50公尺排水溝旁為警查獲。(二)93年10月18
    日晚間8 時許，丙○○復與庚○○（業經本院判處有期徒刑
    7 月）共同基於意圖為自己不法所有之竊盜犯意聯絡，見乙○○○所有之鋁盆（大）6 個、鋁盆（中）7 個放置於高雄
    縣湖內鄉○○路508 巷內之慈濟宮後方，無人看管，二人竟
    徒手將前揭臉盆共計13個搬上前開OMW —072 號重型機車，
    得手後即搭乘庚○○所駕駛之前開機車離去，欲將該等臉盆
    變賣作生活費，嗣於同日晚間9 時10分許，在台南縣仁德鄉
    ○○村○○○路875 巷1 號前，為警查獲。(三)93年11月11日
    下午2 時30分許，騎乘前揭機車至高雄縣茄萣鄉○○路81號
    旁，見高雄縣茄萣鄉公所所有之水溝蓋3 個已被不詳姓名年
    該批水溝蓋3 個（價值約3 千6 百元），得手後搬至前揭機
    車之腳踏墊上，旋即離去，欲將該批水溝蓋變賣作生活費，
    嗣於同日下午3 時許，在臺南市○區○○路南萣橋北側為警
    查獲。(四)93年12月23日上午8 時30分許，騎乘前揭機車途經
    高雄縣湖內鄉○○村○○路○ 段628 巷55號己○○住處，見
    該處大門未關，而屋內放置電纜線（約50公斤），乘四下無
    人之際，竟進入己○○之住處內（侵入住宅部分，未據告訴
    ）徒手竊取該批電纜線（價值約1 千5 百元），得手後將該
    批電纜線放置於前揭機車上欲離去之際，為己○○察覺報警
    處理而查獲。
二、案經案經高雄縣政府警察局湖內分局報告、臺南市警察局第
    六分局報告臺灣臺南地方法院檢察署呈請臺灣高等法院檢察
    署令轉臺灣高雄地方法院檢察署檢察官偵查起訴。
    理  由
壹、程序方面：
    按本件被告丙○○所犯係死刑、無期徒刑、最輕本刑為三年
    以上有期徒刑以外之罪，其於準備程序就前揭被訴事實為有
    罪之陳述，經受命法官告知簡式審判程序之旨，並聽取其與
    公訴人之意見後，本院認無不得或不宜改依簡式審判程序進
    行之處，爰依刑事訴訟法第二百七十三條之一第一項、第二
    百八十四條之一，裁定本件由受命法官獨任進行簡式審判程
    序，合先敘明。
貳、實體方面：
一、上揭犯罪事實業據被告丙○○於警詢、偵查及本院審理時坦
    承不諱，犯罪事實(一)並據並據證人戊○○於警詢、偵查中證
    述明確，亦據證人徐明政於警詢證述在卷，並有贓物認領保
    管單一紙及照片8 幀可稽；犯罪事實(二)並據證人乙○○○於
    警詢證述明確，並有贓物認領保管單、失竊補報單各一紙、
    照片3 幀可考；犯罪事實(三)並據證人甲○○於警詢、偵查中
    證述明確，並有贓物認領保管單、失竊補報單各一紙、照片
    四幀可稽；犯罪事實(四)並據證人己○○於警詢、偵查中證述
    明確，並有贓物具領結書一紙、照片四張可按。本件事證明
    確，被告犯行堪以認定。
二、核被告丙○○所為，係犯刑法第320 條第一項之普通竊盜既
    遂罪。被告丙○○與庚○○間，就前揭犯罪事實(一)(二)所示之
    竊盜犯行，有犯意聯絡、行為分擔，為共同正犯。又被告丙○○先後四次竊盜犯行，時間緊接，犯罪構成要件相同，顯
    係基於概括犯意反覆為之，為連續犯，應依刑法第五十六條
    之規定，以一罪論，並加重其刑。爰審酌被告丙○○正值壯
    年，不思以己力獲取所需，卻任意竊取他人財物，先後共計
     4次竊盜犯行，本不宜從輕量刑，惟念其犯後坦承犯行，態
    度尚可，又所竊取之物價值非鉅，且已分別發還被害人戊○○、乙○○○、甲○○、己○○保管，有贓物認領保管單4
    紙可稽，可見所生損害已有減輕等一切情狀，酌情量處如主
    文所示之刑，以資懲儆。又前揭犯罪事實(四)部分，被害人己○○於警詢中僅陳述被告丙○○之竊盜犯行，並表示要提出
    告訴，告訴人己○○僅對非告訴乃論罪之竊盜部分提出告訴
    ，其效力應不及於告訴乃論罪之無故侵入住宅部分，不生告
    訴不可分效力之問題（最高法院74年度台上字第3105號判決
    參照），附此敘明。
據上論斷，應依刑事訴訟法第273 條之1 第1 項、第284 條之1
、第299 條第1 項前段、刑法第320 條第1 項、第56條、第28條
，罰金罰鍰提高標準條例第1 條前段，判決如主文。
本案經檢察官丁○○到庭執行職務。
中　　華　　民　　國　　94　　年　　4 　　月　　28　　日
                  刑事第五庭    法　官  郭瓊徽
中　　華　　民　　國　　94　　年　　4 　　月　　29　　日
以上正本證明與原本無異。
如不服本判決，應於收受送達後10日內向本院提出上訴書狀。
 　　　　　　　　　　　　       書記官  陳瓊芳
附錄本判決論罪之法條：
刑法第320條
  意圖為自己或第三人不法之所有，而竊取他人之動產者，為竊
  盜罪，處5 年以下有期徒刑、拘役或500元以下罰金。
